【裁判字號】    97,訴,29
【裁判日期】    970220
【裁判案由】    違反毒品危害防制條例
【裁判全文】
臺灣彰化地方法院刑事判決                97年度訴字第29號
公  訴  人  臺灣彰化地方法院檢察署檢察官
被      告  甲○○
上列被告因違反毒品危害防制條例案件，經檢察官提起公訴（96
年度毒偵字第5870號），本院依簡式審判程式判決如下：
    主  文
甲○○施用第一級毒品，累犯，處有期徒刑玖月；扣案之第一級
毒品海洛因壹包（淨重零點伍貳公克）沒收銷燬之，注射針筒肆
支沒收之。又施用第二級毒品，累犯，處有期徒刑伍月。應執行
有期徒刑壹年；扣案之第一級毒品海洛因壹包（淨重零點伍貳公
克）沒收銷燬之，注射針筒肆支沒收之。
    事  實
一、甲○○前於民國88年間曾因施用毒品案件，經送觀察、勒戒
    後，認無繼續施用毒品之傾向，於88年5月7日執行完畢釋放
    ，並由臺灣彰化地方法院檢察署檢察官於88年5月7日，以88
    年度偵字第2517號為不起訴處分確定。又於5年內之92年間
    ，因施用第一、二級毒品案件，經法院各判處有期徒刑1 年
    、4月，並定應執行有期徒刑1年2月確定，而其入監執行前
    開案件後，於94年3月8日執行完畢。詎仍不知悔改，復基於
    施用第一級毒品海洛因之犯意，於96年11月14日17時許，在
    彰化縣員林鎮○○路員林公園樹下，以將海洛因加水置於針
    筒後再予施打手臂之方式，施用海洛因1次。另基於施用第
    二級毒品甲基安非他命之犯意，於96年11月16日17時許，在
    同上處所，以將甲基安非他命置於玻璃吸食器內再以火燒烤
    產生煙霧而吸食之方式，施用甲基安非他命1次。嗣於96年1
    1月16日18時30分，為警在彰化縣員林鎮○○路與靜修路口
    查獲，並扣得海洛因1包（淨重0.52公克）及其所有供施用
    海洛因所用之注射針筒4支。
二、案經彰化縣警察局員林分局報告臺灣彰化地方法院檢察署檢
    察官偵查起訴。
    理  由
一、被告甲○○於準備程式中，先就前揭犯罪事實為有罪之陳述
    ，且所犯係死刑、無期徒刑、最輕本刑為3年以上有期徒刑
    以外之罪，經本院合議庭依刑事訴訟法第273條之1第1項之
    規定，裁定由受命法官獨任進行簡式審判程式，合先敘明。
二、訊據被告甲○○對於上揭施用第一級毒品海洛因及第二級毒
    品甲基安非他命之犯行均坦承不諱，且其於事實欄所示之時
    、地為警查獲後，經警採集其尿液送驗，結果呈嗎啡、甲基
    安非他命陽性反應乙節，有尿液代號與真實姓名對照認證單
    及詮昕科技股份有限公司濫用藥物尿液檢驗報告各1紙附卷
    可稽，又扣案之白粉1包經送請法務部調查局鑑定結果，確
    係海洛因無訛，亦有該局出具之鑑定通知書1紙在卷可按，
    足徵被告之自白與事實相符。又按修正毒品危害防制條例就
    施用毒品者，僅於「初犯」及「5年後再犯」二種情形，有
    其追訴條件之限制，即須於初犯經觀察、勒戒或強制戒治釋
    放後，5年內均無施用毒品之行為，始能認其前所實施之觀
    察、勒戒或強制戒治已足遮斷毒癮，而得於5年後再犯時，
    再予適用初犯之規定，重行觀察、勒戒等程式；倘5年內已
    經再犯，被依法追訴處罰，縱其第3次（或第3次以上）施用
    毒品之時間在初犯釋放5年以後，即與「5年後再犯」之情形
    有別，且因已於「5年內再犯」，顯見其再犯率甚高，原實
    施觀察、勒戒或強制戒治，已無法收其實效，而無5年戒斷
    期之存在，自無再經觀察、勒戒及強制戒治之必要，應由檢
    察官逕行起訴，最高法院95年度台非字第59號判決、95年度
    台非字第65號判決及95年度第7次刑事庭會議決定足供參照
    。查本件被告前於88年間曾因施用毒品案件，經送觀察、勒
    戒後，認無繼續施用毒品之傾向，於88年5月7日執行完畢釋
    放，並由臺灣彰化地方法院檢察署檢察官於88年5月7日，以
    88年度偵字第2517號為不起訴處分確定；又於5年內之92年
    間，因施用第一、二級毒品案件，經法院各判處有期徒刑1
    年、4月，並定應執行有期徒刑1年2月確定，而其入監執行
    前開案件後，於94年3月8日執行完畢等情，有臺灣彰化地方
    法院檢察署刑案資料查註紀錄表及臺灣高等法院被告前案紀
    錄表各1份在卷可參，是以依照上開說明，本件被告施用毒
    品之犯行既經檢察官提起公訴，本院自應依法論科。綜上，
    本件事證明確，被告上開施用毒品之犯行，應堪認定。
三、核被告甲○○所為，係犯毒品危害防制條例第10條第1項之
    施用第一級毒品罪及同條第2項之施用第二級毒品罪。又其
    持有第一級毒品海洛因及第二級毒品甲基安非他命並進而施
    用，其持有之低度行為應為施用之高度行為所吸收，均不另
    論罪。至其所犯上開2罪間，犯意各別，行為互殊，應予分
    論併罰。再被告於92年間曾因施用第一、二級毒品案件，經
    法院各判處有期徒刑1年、4月，並定應執行有期徒刑1年2月
    確定，而其入監執行前開案件後，於94年3月8日執行完畢等
    情，有臺灣彰化地方法院檢察署刑案資料查註紀錄表及臺灣
    高等法院被告前案紀錄表各1份在卷可憑，則其於5年以內故
    意再犯本件有期徒刑以上之2罪，為累犯，均應依刑法第47
    條第1項之規定加重其刑。爰審酌被告前即有施用毒品之紀
    錄，經觀察、勒戒後，仍不能戒除毒癮，竟再度施用毒品戕
    害自身健康，及其犯罪之動機、目的、所生危害及犯罪後之
    態度等一切情狀，就其所犯上開2罪分別量處如主文所示之
    刑，並定其應執行之刑。扣案之海洛因1包（淨重0.52公克
    ），係查獲之第一級毒品，應依法宣告沒收銷燬之；注射針
    筒4支，係被告所有供施用海洛因所用之物，業據被告供承
    在卷，應依法宣告沒收之，併予敘明。
據上論斷，應依刑事訴訟法第273條之1第1項、第299條第1項前
段，毒品危害防制條例第10條第1項、第2項、第18條第1項前段
，刑法第11條前段、第47條第1項、第51條第5款、第38條第1項
第2款，判決如主文。
本案經檢察官郭玄義到庭執行職務。
中    華    民    國    97    年    2     月    20    日
                  臺灣彰化地方法院刑事第七庭
                                    法    官  紀佳良
以上正本證明與原本無異。
如不服本判決，應於判決送達後10日內，向本院提出上訴書狀，
上訴書狀應「敘述具體上訴理由」，並按他造當事人之人數附繕
本。「切勿逕送上級法院」。
中    華    民    國    97    年    2     月    20    日
                                      書記官  詹國立
附錄論罪科刑法條：
毒品危害防制條例第十條：
施用第一級毒品者，處六月以上五年以下有期徒刑。
施用第二級毒品者，處三年以下有期徒刑。


司法院資訊處製作；財團法人民間司法改革基金會備份。
